臺灣高等法院刑事判決　　　　　　　　94年度上訴字第1932號
上　訴　人
即　被　告　乙○○
選任辯護人　王元勳　律師
選任辯護人　李怡欣　律師
上列上訴人因毒品危害防制條例案件，不服臺灣基隆地方法院93
年度訴字第784號，中華民國94年5月16日第一審判決（起訴案號
：臺灣基隆地方法院檢察署93年度偵字第3636號），提起上訴，
本院判決如下：
    主  文
原判決撤銷。
乙○○連續販賣第二級毒品，處有期徒刑伍年貳月。因犯罪所得
之財物新台幣肆仟柒佰元沒收之，如全部或一部不能沒收時，以
其財產抵償之，供犯罪所用之0000000000門號之手機壹支（僅限
於機體本身）沒收之，如全部或一部不能沒收時，追徵其價額。
    事  實
一、乙○○於民國九十三年五月至八月間向丙○○購買安非他命
    ，以解己之安非他命毒癮，嗣意圖營利，基於販賣第二級毒
    品安非他命之概括犯意，向丙○○以一兩（三十七點五公克
    ）新台幣（下同）一萬五千元之價格購入安非他命，再以其
    所有0000000000門號之手機，於下列時地，聯絡安非他命之
    買賣事項：
    (1)自九十三年五月卅日起至同年六月十七日止（起訴書記載
      自九十三年五月中旬起至七月中旬止，應予更正），以該
      門號手機與朱志宏使用之0000000000門號手機取得連繫，
      約定地點及價格，而後在基隆市○○區○○街四六二之二
      號八樓（即巴塞隆納社區）之朱志宏住處，以每包安非他
      命約零點五公克、每包一千元之價格販賣予朱志宏，約三
      次。
    (2)於九十三年七月二十八日，以其前開門號手機與甲○○使
      用之0000000000門號手機取得連繫，約基隆長庚醫院附近
      ，以一包安非他命約零點一至零點二公克、七百元之價格
      販賣予甲○○，乙○○復基於相同概括犯意，於九十三年
      八月二日，丙○○請乙○○找尋下游量較小的買主，適甲○○與乙○○聯繫，乙○○即指示其至台北縣樹林市○○
      路○段丙○○住處，以一千元，購得安非他命一包約重零
      點一至零點二公克。
二、警方早已接獲線報，而向臺灣基隆地方法院檢察署檢察官申
    請核發監聽票監聽乙○○前開0000000000門號之通聯內容，
    得知前開交易內容，乃於九十三年九月廿七日向原審法院申
    請核發乙○○、朱志宏、譚美美（搜索當日譚美美不在應受
    搜索地點，未能搜獲證物）之搜索票，警方先於九十三年九
    月卅日上午九時十五分許，在台北縣淡水鎮○○路十二號「
    巨星專營剪燙美髮店」前持搜索票尋獲乙○○，由乙○○帶
    往搜索票所載地點即臺北縣淡水鎮○○路二一六巷十九號五
    樓住處搜索，扣得針筒二支、止血帶五條、安非他命吸食器
    一組、玻璃球吸食器四個、分裝帶二大包，警方再於同日上
    午十時卅分許，持搜索票至朱志宏位在基隆市○○區○○街
    四六二之二號八樓住處搜索，雖未扣獲證物，然其主動供出
    其有吸食安非他命，且安非他命係向乙○○購買，並配合警
    方採尿送驗（經鑑驗呈安非他命陽性反應）。乙○○於警訊
    否認販賣安非他命予朱志宏，稱係幫朱志宏調安非他命，並
    主動供出幫朱志宏所調之安非他命，係向丙○○等人所購得
    ，在此之前，警方經由電話監聽，雖知乙○○向綽號「大象
    」之男子購買安非他命，然該男子使用王八卡與乙○○聯繫
    ，致未能得知「大象」之真實姓名年籍，至此，經方得知「
    大象」即丙○○，乃於九十三年十一月十日下午三時許，至
    丙○○位在基隆市○○區○○街八六號四樓之居所搜索，在
    丙○○之長褲口袋內扣得以女用黑襪包裹之海洛因一包（毛
    重零點五公克）、安非他命一中包、八小包（共毛重二七點
    四公克）、吸食器一組、酒精燈一個、葡萄糖粉一罐。警方
    又於九十三年十月七日持搜索票至甲○○位在台北市松山區
    ○○○路一七巷三九號四樓之住處搜索，雖未扣得證物，然
    其主動供出其有吸食安非他命，而安非他命係向乙○○購買
    ，並配合警方採尿送驗（經鑑驗呈安非他命陽性反應）。
三、案經臺北市政府警察局刑事警察大隊報請臺灣基隆地方法院
    檢察署檢察官偵查起訴及移送併辦。
    理  由
一、訊據上訴人即被告乙○○固不諱言認識朱志宏、甲○○，惟
    否認有何販賣安非他命予該二人之犯行，辯稱：均係無償幫
    朱志宏、甲○○調取安非他命，其中約於九十三年六、七月
    間，甲○○曾開車載伊到基隆市○○路巷子裡的「秀山莊」
    ＨＯＴＥＬ裡面找綽號「大象」丙○○，到該處後由伊下車
    ，並且打電話給丙○○，叫丙○○下來，事先甲○○拿一千
    元給伊，叫伊向丙○○買一小包安非他命，丙○○下來之後
    伊有交一千元給丙○○，並拿到安非他命，伊再轉交給甲○○，另外還有一次亦係在九十三年六、七月份，甲○○有載
    伊去丙○○在樹林市○○路某處之租居所找丙○○，伊先打
    電話給丙○○之手機0000000000，向丙○○說要跟其買安非
    他命，渠等到達後，由伊打電話向丙○○告知渠等已經到了
    ，叫丙○○出來，伊係留在車子裡等甲○○，甲○○則一人
    下車向丙○○買安非他命，因此，伊並未販賣安非他命予甲○○，僅係幫忙調貨而已等語，辯護人則辯稱：監聽所得資
    料，應與事實相符，並須有其他證據補強，方得為證據，本
    件之監聽資料，並無法證明被告於約定好之後，是否確實進
    行交易，且警方亦未當場查獲，因此，該監聽資料不足為証
    ，另證人朱志宏原審傳拘未到，被告無法對之詰問，有違憲
    法保障被告之基本訴訟權，因此，其警偵訊說辭不得為證，
    何況其警偵訊前後不一，另證人甲○○警詢、偵訊及原審供
    述不一，不能採為不利被告之證據，另卷內並無警方所指九
    十三年七月二十八日、九十三年八月六日晚間八時、八月八
    日下午四時、晚間十時、八月九日凌晨之通訊譯文。且有關
    甲○○僅有一通電話，與其所稱購買十次，顯然不符。再無
    證據足証被告購得安非他命之價格，亦即不能證明被告獲利
    等語。經查：
（一）有關被告所有0000000000門號監聽資料，台北市政府警察
      局刑事警察大隊製有通聯譯文（包括雙向通聯紀錄）在卷
      可稽（警聲搜字第十三至五十頁，另有證物外放），並提
      出該門號通聯之二捲錄音帶，原審將錄音帶複製後交原審
      辯護人，其依錄音帶另整理通聯譯文（原審卷二第四一至
      五三頁），內容除稱：警方譯文欠九十三年七月二十八日
      、九十三年八月六日晚間八時、八月八日下午四時、晚間
      十時、八月九日凌晨之通訊譯文。餘大致與上開警方之通
      聯譯文內容相符，有關所稱：警方譯文欠某幾日之譯文乙
      節，於警聲搜卷所附譯文，是有此問題，惟所指數通電話
      譯文，於警方所製「乙○○販毒譯文重點整理」（證物外
      放）之譯文中，均有之，且以螢光筆作記號，是所指欠缺
      譯文，顯有誤會。再警方係依臺灣基隆地方法院檢察署依
      法核發之通訊監察書，進行本件電話監聽，有通訊監察書
      三份附卷可憑（警聲搜字卷第六頁，第八頁，第十頁），
      是該監聽於法有据，且除顯有不可信之情況外，公務員職
      務上製作之紀錄文書，得為證據，刑事訴訟法第一百五十
      九條四第一款定有明文。本件監聽既屬合法，而其譯文，
      僅係將聲音紀錄成文字，且其內容經原審辯護人查核，並
      無出入，是無何特別不可信之情況，依法該通聯譯文自有
      證據能力，辯護人主張該通聯譯文無證據能力，或內容短
      缺，均有誤會，核先敘明。
（二）觀諸前開通聯譯文，綽號「阿宏」之朱志宏使用00000000
      00門號與被告相互連絡之情形如下：（下述係通聯譯文要
      旨，非逐字記載）：(1)九十三年五月卅日凌晨零時一分十
      二秒，朱志宏電話連絡被告，表示要買一千元（一張）安
      非他命，被告約朱志宏至基隆市安樂區大武崙地區之滿克
      超市附近交易安非他命。(2)九十三年六月三日凌晨三時卅
      四分卅七秒，朱志宏電話連絡被告，表示要買一千元（一
      張）安非他命，被告約至朱志宏位在基隆市中正區巴塞隆
      納社區住處附近交易。(3)九十三年六月十日晚間十時十八
      分卅二秒，朱志宏電話連絡被告，二人約定等會兒交易安
      非他命，朱志宏表示向被告買的比較貴，被告表示不會，
      買一千元（一張）亦可，又表示一千元係不含袋零點五公
      克，被告詢問朱志宏是否有現金，朱志宏表示有。同年月
      日晚間十時廿三分五十三秒，朱志宏打電話詢問被告二千
      元可以買多少，被告表示可以買一公克（由0000000000門
      號通聯紀錄顯示，被告通話時之基地台位址在基隆市○○
      街）。(4)九十三年六月十一日凌晨零時卅一分五十八秒，
      朱志宏打電話連絡被告，要向被告買一千元安非他命，被
      告表示廿分鐘以內到交易地點。(5)九十三年六月十五日晚
      間十一時十八分五十九秒，朱志宏打電話連絡被告，要向
      被告買一千元（一張）安非他命（硬的），向被告詢問一
      千元可買多少，被告表示可買含袋零點五公克之安非他命
      ，朱志宏抱怨如此扣掉袋重豈不是僅剩零點三公克，被告
      表示不然朱志宏可向別人購買，朱志宏最終仍願向被告購
      買。(6)、九十三年六月十七日晚間十一時四十三分十六秒
      ，朱志宏詢問被告有無安非他命，被告表示還剩一千元之
      安非他命，係整塊的、質地好的安非他命等情，顯見被告
      確與證人朱志宏是有論及毒品交易無訛。
（三）證人朱志宏經原審傳拘無著，有傳票送達回證三紙、拘票
      執行報告一紙附卷可稽，辯護人以此辯稱：影響被告詰問
      權與基本訴訟訴權等語，惟查：刑事訴訟法新制，採改良
      當事人主義，有關證據調查，原則上委諸當事人聲請，觀
      諸刑事訴訟法第一百三十六條規定自明，茲辯護人及被告
      於本院均未再聲請傳喚證人朱志宏（本院卷第三十頁），
      是其等有聲請權而不行使，竟爾辯稱：證人未到庭有礙其
      權利等語，難認係權利之正當行使，有違程序正當原則，
      所辯不足採。且証人於偵查程序中向檢察官所為陳述，除
      顯有不可信情況，得為證據，刑事訴訟法第一百五十九條
      之一第二項定有明文，觀諸檢察官依法傳喚，並令具結，
      製作筆錄等情，有各該筆錄、結文、傳票回証在卷可參（
      偵字第三六三六號卷第四七至五二頁、第五四頁），並無
      何不可信之情況，依法證人朱志宏於偵訊所言，自得為證
      據。因此，據其偵訊時證稱：於九十三年五月至七月，大
      約向被告買過四、五次安非他命，至其於警訊供承三次，
      因時間久遠，不太記得詳細次數，當時伊之手機號碼是00
      00000000，伊係將錢直接交給被告，被告係將安非他命拿
      至伊位在市○○區○○街四六二之二號八樓之住處給伊等
      語（同上偵卷第四八至四九頁），核諸被告於警詢稱：在
      朱志宏家中交易，只有交易二、三次等語（同上偵卷第十
      一頁），於偵查稱：只賣給朱志宏三次等語（同上卷第四
      一頁），顯見被告賣安非他命予證人朱志宏，至少三次。
      交易地點為證人朱志宏住處，此由前開0000000000門號通
      聯紀錄顯示，九十三年六月十日晚間十時十八分卅二秒、
      同年月日晚間十時廿三分五十三秒，被告與朱志宏通話時
      ，被告之基地台位址係在基隆市○○街，即朱志宏之住處
      附近，顯見證人朱志宏供稱：交易地點為其中正區○○街
      四六二之二號八樓住處等語，為有依據，堪予採信。被告
      於警詢稱：是在朱志宏家中交易等語（同上偵卷第十一頁
      ），核與上開證據相符，堪予採信。至於偵訊改稱：在他
      家附近交易等語（同上卷第四一至四二頁），與上開證據
      不符，不能採信。
（四）至於通聯譯文雖顯示被告與證人朱志宏有六次談論交易安
      非他命之紀錄，然談論交易，與其後是否實際進行交易，
      尚屬有間，因之尚不能遽認被告與證人朱志宏有六次交易
      ，惟其二人有關交易毒品次數之陳述，相交集者，如前所
      述，至少三次，且在上開通訊監察之六次範圍內，堪予採
      信。至證人朱志宏雖稱：向被告買過四、五次安非他命等
      語，惟亦稱：因時間關係其已未能清楚記憶九十三年五月
      至七月間之確實交易次數等語，因此，超過三次部份，為
      本院所不採。另有關交易時間，被告及證人朱志宏固均曾
      稱：最後是七月份等語（同上偵卷第四一頁，第四九頁）
      ，惟被告亦稱：時間我忘了等語（同上卷第四一頁），證
      人朱志宏稱：時間久了，不太記得等語（同上卷第四九頁
      ），而上開通訊譯文，最後是在六月十七日，因此，其二
      人有關最後交易日係在七月間，已超出上開範圍，何況其
      二人稱時間久了記不清楚等語，因此，本院不採所謂最後
      交易是在七月間之說辭，而認應係在六月十七日。
（五）被告於警詢辯稱：只幫朱志宏調毒品，沒賺差價，沒有替
      其他人調過毒品等語（同上偵卷第十一頁），惟如後所述
      ，被告確有賺取差價，並曾賣予甲○○，是其所辯不足採
      。
（六）證人甲○○於原審檢察官反詰問，及原審訊問時，証稱：
      於九十三年十一月十六日接受檢察官偵訊時，有說以每次
      一千元或五百元向被告買十次左右之安非他命，檢察官問
      時，均有給伊機會解釋監聽譯文之內容，有說與被告沒金
      錢往來等語，原審提示前開通聯譯文並請製作該譯文之偵
      查員施富山當庭向其說明譯文，其續證稱：該譯文中所記
      載與被告之通話內容，確係伊和被告之通話紀錄，當時用
      0000000000門號手機與被告連絡，直接問被告有無賣硬的
      （即安非他命），被告叫伊過去被告淡水住處交易，伊過
      去找被告，被告將安非他命拿給伊，伊則交錢予被告，第
      一次向被告買安非他命之時間係在警方九十三年五月下旬
      監聽被告0000000000門號之前，之前說最後一次向被告買
      安非他命之時間為九十三年十月三日是記錯了，最後一次
      應大約在被告接受觀察勒戒之前半個月左右，詳細日期記
      不起來，於九十三年七月廿八日晚間五、六時許與被告電
      話通聯，最後係商定以其身上僅有之七百元向被告購買安
      非他命，伊其他九次向被告購買安非他命都是以一千元購
      買，伊每次購買之重量約為0.1至0.2公克左右等語（原審
      卷二第六至八頁）。至於之前，證人甲○○於原審辯護人
      主詰問稱：我是向檢察官說我有向被告借錢，但沒有向被
      告買安非他命等語（原審卷二第六頁），已為其後之上開
      反詰問及原審訊問所推翻，即無足信，不能採為有利被告
      之證據。證人甲○○所稱，固可認與被告有交易毒品，惟
      其次數是否為十次？其稱：九通電話（原本稱十一通，後
      更正之）均係要買安非他命等語（原審卷二第九頁），惟
      觀諸該九通電話（如後述），實際僅係二次購買，而有多
      次連絡而已，至於其稱：在被告被監聽前，就有買，時間
      忘了等語（同上卷頁），並無證據可佐，尚難遽採，而被
      告是稱：是幫甲○○連絡大象，一次有轉交安非他命，一
      次是他親自向大象拿的等語（原審卷一第五二頁），則有
      二次交易，與証人甲○○所稱十次交易，雖屬有間，惟至
      少有二次交集，且有後述通聯譯文可証，堪認交易二次。
      且其交易數量價格，另證人甲○○證稱：除一次身上只有
      七百元，而買得零點一至零點二公克外，餘是以一千元買
      零點一至零點二公克等語（原審卷二第八頁），其中七百
      元部份，並核與下述監聽紀錄相符，足認證人甲○○所
      述，為有證據可憑，堪予採信。
（七）依前開通聯譯文顯示：最早一通是七月六日，證人甲○○問被告有沒有硬的（按即安非他命），被告回說：下次
      有幫你留一點等語，九十三年七月廿八日下午五時五分
      廿六秒，甲○○電話詢問被告有無硬的，被告表示有，並
      要求甲○○帶錢過來，甲○○表示要拿五百元給被告，被
      告表示五百元是給昨天的，最好是帶一千元過來；同日晚
      間六時四十六分五十九秒，被告問甲○○怎麼還沒過來，
      並要甲○○帶一千元過來基隆，後來討價還價達成以七百
      元成交；同日晚間七時卅七分四十五秒、七時四十九分十
      秒，甲○○問被告在基隆何處，被告表示在基隆長庚醫院
      附近，並具體指示甲○○開車如何走，同日晚間八時十七
      分卅二秒，被告表示馬上下去與已到達之甲○○交易。
      九十三年八月二日十六時三十八分，被告向證人甲○○稱
      ：我沒有東西，九十三年八月二日下午五時五分卅一秒
      ，丙○○電話連絡被告表示其人在樹林、三峽一帶，被告
      表示要請鄰居（即甲○○）載伊過去找丙○○，這樣就不
      要花計程車資，伊會請甲○○一點東西（安非他命），丙○○表示其以前都是賣給買的量較大的買主，現在的買主
      買的量都較小，其要求被告幫其找下游買主；自該日晚
      間九時一分五秒起至十時四十四分卅秒，被告要求已經自
      伊淡水住處離開之甲○○、林文煌開車轉回伊之住處載伊
      ，甲○○、林文煌後轉回被告住處載被告前往丙○○在樹
      林市○○路○段之住處，路途中並詢問丙○○路如何走，
      到達後，被告先上去丙○○住處，再電話連絡甲○○，要
      甲○○上去丙○○住處用安非他命，並要林文煌在車上顧
      被告之小孩。有關部份，並經證人林文煌於原審確認無
      訛，並證稱該次有聽到甲○○說要去找大象拿硬的等語（
      原審卷二第十三頁）。至於交易地點，證人甲○○固稱：
      在被告家中等語（原審卷二第十二頁），惟與上開監聽資
      料不符，尚不足採。
（八）被告辯稱：八月二日是大象與甲○○一起吸的，與伊無關
      等語，證人即大象丙○○於本院附和稱：是請甲○○一起
      施用，沒有賣毒品，也沒請被告賣，沒跟被告收錢等語（
      本院卷第七九至八二頁），惟查：證人丙○○此部分涉及
      其自身販毒重罪，有相當利害關係，衡情，規避猶恐不及
      ，當無全盤托出之可能，因此，不能輕信，何況，與前述
      通訊監聽所示：證人丙○○確係找安非他命買主等情，
      及證人甲○○稱：每次都是買的等語不符，是證人丙○○
      所述，無非規避己責並迴護被告，不足採信，不能据為有
      利被告證據。辯護人指：證人甲○○於警、偵訊時因記憶
      錯誤，而將其向被告購買安非他命之最後時間誤稱為九十
      三年十月三日（按被告於九十三年十月一日入台灣士林看
      守所執行觀察勒戒，有公訴人提出之該所九十四年二月廿
      一日士所總字第0940000552號函及其附件可憑），因認其
      所稱向被告購買安非他命之全般證詞，顯有不可信之情況
      ，而無證據能力乙節，應係忽略證據應綜合全體觀察以判
      定，顯有誤會。
（九）證人朱志宏、甲○○為警查獲後，經警採尿送驗，渠二人
      之尿液均呈安非他命陽性反應，此有台灣尖端先進生技醫
      藥股份有限公司濫用藥物檢驗報告二紙存卷足參。是渠等
      所證向被告購買安非他命施用，尚無瑕疵可指。
（十）依前開通聯譯文顯示：九十三年五月廿六日廿三時廿七分
      零二秒，綽號「阿義」者詢問被告硬的（安非他命）一兩
      多少錢，被告稱如其要的話算四萬二千元，後又改稱四萬
      一千元等語（偵字第四○○一號卷第六八頁）；被告與美
      美於六月十六日通話稱：安非他命是一兩三萬三千元等情
      （同上卷第七三頁），已然有價差，顯有利益可圖，再參
      酌被告於九十三年七月二十四日向大象表示買一兩安非他
      命，價錢未詳談，於翌日被告經由與美美告知，價錢係一
      萬五千元等情（詳外放譯文），而一台兩等於三七點五公
      克，有換算表在卷可參（本院卷第五一頁），顯見被告買
      得一公克之價格為四百元，而被告賣與證人朱志宏、甲○○者係零點五公克一千元，或零點一至零點二公克，為七
      百元或一千元等，均顯然獲利。足證被告係意圖營利而販
      賣無訛。
（十一）至起訴書記載被告自九十三年五月中旬起至七月中旬止
        ，賣安非他命予朱志宏三次乙節，有關次數部分，與本
        院認定相同，而時間部分，核與前揭通訊紀錄不符，當
        係誤載，應予更正為九十三年五月卅日起至同年六月十
        七日止。
綜上，被告所辯，不足採信，此外，復有各電信公司提供之門號
使用人資料存卷足考，本件事證明確，被告犯行，堪予認定。
二、核被告所為，係犯毒品危害防制條例第四條第二項之販賣第
    二級毒品罪。被告持有第二級毒品安非他命之低度行為，已
    為販賣之高度行為所吸收，不另論罪。被告前後多次販毒犯
    行，時間緊接，所犯又係構成要件相同之罪名，顯基於概括
    犯意為之，為連續犯，以一罪論，並應依刑法第五十六條之
    規定加重其刑，惟法定本刑為無期徒刑之部分，不再加重。
    又警方向臺灣基隆地方法院檢察署檢察官申請核發卷附自九
    十三年五月廿六日起至同年八月十二日止之監聽票監聽被告
    前開0000000000門號之通聯內容，又依監聽之結果，於九十
    三年九月廿七日向原審申請核發被告、朱志宏、譚美美之搜
    索票，並在向原審提出該項申請時即提出「乙○○販毒集團
    組織圖」，此均可見九十三年度警聲搜字第一一四九號卷，
    然依該卷卷附之「乙○○販毒集團組織圖」及通聯譯文顯示
    ，警方該時僅知被告之毒品上游之一為綽號「大象」之男子
    ，然該「大象」係使用登記羅榮富名下之0000000000門號，
    且警方亦不知「大象」其名（標示為「姓名不詳」），至警
    方於九十三年九月卅日上午九時十五分許，搜索逮捕被告後
    ，被告即在該日下午二時卅五分許之警訊筆錄中供出其安非
    他命上源為綽號「大象」之丙○○，並供出其年籍資料，警
    方乃得於九十三年十一月十日下午三時許，至丙○○位在基
    隆市○○區○○街八六號四樓之居所搜索，在丙○○之長褲
    口袋內扣得以女用黑襪包裹之海洛因一包（毛重０．五公克
    ）、安非他命一中包、八小包（共毛重二七．四公克）、吸
    食器一組、酒精燈一個、葡萄糖粉一罐（此有卷附之台北市
    政府警察局刑事案件移送書、丙○○之尿液鑑驗報告、扣押
    物品清單各一紙、贓證物品清單二紙、內政部警政署刑事警
    察局所作安非他命鑑驗之鑑驗通知書一紙附卷可稽），丙○○並經警方移送法辦，並經臺灣基隆地方法院檢察署現以九
    十四年度偵字第二六０號起訴，有該起訴書在卷可參（本院
    卷第五五頁），復經證人施富山於原審證述屬實（原審卷二
    第八九至九十頁），是被告自符毒品危害防制條例第十七條
    所定，犯販賣第二級毒品罪而供出毒品來源因而破獲者，爰
    依法減輕其刑，並先加後減之。另被告尚有供陳其之毒品上
    源尚有余子青、譚美美，然該二人尚未為檢、警破獲，自不
    得僅因被告供陳，即遽指該二人確為被告之毒品上源，併此
    敘明。起訴書雖未載事實欄一(2)之部分，然此部分與已起訴
    部分具有連續犯裁判上一罪之關係，已如前述，本院自得併
    予審究。
三、檢察官移送原審併辦意旨指被告自九十一年初起至九十三年
    十月三日廿一時許止販賣安非他命予甲○○十次，與本院認
    定被告係自九十三年五月間起至同年九月中旬止販賣安非他
    命予甲○○亦有不同，除應予更正外，移送併辦意旨所指之
    前開期間超出本院認定範圍者，應退回檢察官另行偵辦。
四、原審以事證明確，予以論罪科刑，固非無見，惟有關被告販
    賣之次數，尚有誤認，被告上訴意旨，猶執空言否認犯行，
    為無理由，惟原判決既有上述可議之處，即屬不能維持，應
    由本院撤銷改判。爰審酌被告販賣安非他命對社會及國人健
    康危害甚大、本次販賣安非他命之數量、次數、價格、犯罪
    手段、犯後態度等一切情狀，量處如主文第二項所示之刑。
    被告以一包一千元之價格販賣安非他命予朱志宏約三次，以
    一包一千元之價格販賣安非他命予甲○○一次，以一包七百
    元之價格販賣安非他命予甲○○一次，其因犯罪所得之財物
    ，共為四千七百元（1000元Ⅹ4＋700元），應依毒品危害防
    制條例第十九條第一項之規定宣告沒收之，如全部或一部不
    能沒收時，以其財產抵償之；未扣案之被告所有用以連繫販
    賣安非他命之0000000000門號之手機一支（僅限於機體本身
    ，不及於SIM卡，該卡屬電信公司所有，非被告所有）應依
    毒品危害防制條例第十九條第一項之規定宣告沒收之，如全
    部或一部不能沒收時，追徵其價額；至扣案之針筒二支、止
    血帶五條、安非他命吸食器一組、玻璃球吸食器四個、分裝
    帶二大包，被告雖自承為其所有，然否認與販賣安非他命有
    關，此外，亦別無其他證據證明該等物品與其販賣安非他命
    有關，爰均不諭知沒收。
據上論斷，應依刑事訴訟法第三百六十九條第一項前段，第三百
六十四條，第二百九十九條第一項前段，毒品危害防制條例第四
條第二項、第十七條、第十九條第一項，刑法第十一條前段、第
五十六條，判決如主文。
本案經檢察官呂丁旺到庭執行職務。
中　　華　　民　　國　　94　　年　　10　　月　　25 　日
　　　　　　　　　刑事第二十一庭審判長法　官　溫耀源
　　　　　　　　　　　　　　　　　    法　官　段景榕
　　　　　　　 　 　　　　　　　　　　法　官　周政達
以上正本證明與原本無異。
如不服本判決，應於收受送達後十日內向本院提出上訴書狀，其
未敘述上訴之理由者並得於提起上訴後十日內向本院補提理由書
（均須按他造當事人之人數附繕本）。
                                      書記官　陳靜姿
中　　華　　民　　國　　94　　年　　10　　月　　25　　日
附錄：本案論罪科刑法條全文
毒品危害防制條例第4條第2項：
製造、運輸、販賣第二級毒品者，處無期徒刑或 7 年以上有期徒
刑，得併科新臺幣 7 百萬元以下罰金。
